臺灣臺南地方法院交通事件裁定　　　　　　　　　　九十三年度交聲字第四四七號
　　移
　　受處分人
　　即異議人　甲○○○有限公司
　　代 表 人　乙○○
右列受處分人因違反道路交通管理處罰條例案件，對於交通部公路總局嘉義區監理所
台南監理站民國九十三年八月九日所為之裁決處分（處分案號：嘉監南字第裁七四—
Ｚ00000000號）聲明異議，本院裁定如左：
    主  文
異議駁回。
    理  由
一、聲明異議意旨略以：受處分人即異議人甲○○○有限公司所有車牌號碼５Ｗ－９
    ５０９號自小客車，於民國九十三年八月四日晚上八時五十五分許，由員工葉木
    生駕駛行經國道一號高速公路南向一七九公里處時，為內政部警政署國道公路警
    察局第三警察隊警員攔查，並開單舉發「使用註銷牌照行駛」之違規行為，且扣
    繳該自小客車牌照。惟異議人公司因遷移至中華北路，而未收受監理機關逕行註
    銷汽車牌照之裁決書，直至牌照被扣而前往監理機關查詢時，始知已遭註銷之事
    。從而，異議人不服原裁處，提起本件異議。
二、按汽車有使用註銷之牌照行駛者，處汽車所有人新台幣三千六百元以上一萬零八
    百元以下罰鍰，並禁止其行駛，及牌照扣繳之，道路交通管理處罰條例第十二條
    第一項第四款、第二項定有明文。
三、經查：
  (一)本件受處分人即異議人甲○○○有限公司所有車牌號碼５Ｗ－９５０９號自小客
    車，於九十三年八月四日晚上八點五十五分許，由葉木生駕駛途經國道一號高速
    公路南向一七九公里處時，為內政部警政署國道公路警察局第三警察隊警員攔查
    ，發現其使用註銷之牌照行駛，而當場開單舉發等違規事實，有內政部警政署國
    道公路警察局公警局交字第Ｚ－0000000號舉發違反道路交通管理事件通
    知單一紙附卷可稽。復異議人所有之前述小客車，確於九十三年六月二十日因違
    規未結，經裁決易處逕行註銷牌照等情，則有汽車異動歷史查詢表、及牌照吊扣
    銷查詢單各一紙在卷足憑。且為異議人所不爭執。是異議人前開自小客車，於上
    開時、地有使用註銷牌照行駛汽車之違規行為，應可認定。
  (二)異議人固不否認其所有車牌號碼５Ｗ－９５０９號自小客車，有右述之違規事實
    ，惟辯稱：伊所有前揭自小客車牌照所以遭註銷，係因伊未繳停車管理費遭裁罰
    ，然其根本未收到嘉監南字第七四－ＳＳ0000000號裁決書，致使伊不知
    該車牌照已遭註銷之情事云云。然按於應送達處所不獲會晤應受送達人時，得將
    文書付與有辨別事理能力之同居人、受雇人或應送達處所之接收郵件人員，行政
    程序法第七十三條第一項定有明文。查異議人所有上開自小客車前因於九十二年
    二月十二日有「在道路收費停車處所停車不依規定繳費」之違規事實，而未依到
    案繳交違規罰鍰，交通部公路總局嘉義區監理所台南監理站遂於九十三年五月五
    日掣開嘉監南字第裁七四—ＳＳ0000000號違反道路交通管理事件裁決書
    ，並依受處分人即異議人所登記之車籍地址，即台南市○○區○○路一０八巷二
    九號一樓，郵寄送達予異議人，而於九十三年五月七日，由有辨別事理能力之異
    議人甲○○○有限公司負責人乙○○之母林玉里簽收，此有交通部公路總局嘉義
    區監理所台南監理站九十三年九月二十九日嘉監南字第０九三００二二九０五號
    函暨所附違反道路交通管理事件裁決書及掛號郵件收件回執、及汽車車籍查詢各
    一紙等附卷可證。準此，上開嘉監南字第七四－ＳＳ0000000號裁決書已
    合法送達於異議人無訛。而異議人未於期限內繳納罰款及繳送汽車牌照，原處分
    機關依法於九十三年六月二十日逕行註銷車牌號碼５Ｗ－９５０９號汽車牌照，
    於法即屬有據。從而，異議人辯稱：該嘉監南字第七四－ＳＳ0000000號
    裁決書未合法送達予異議人，即遭逕行註銷汽車牌照云云，尚與事實不符，自難
    採信。
四、綜上所述，本件受處分人即異議人甲○○○有限公司所有之前述車牌號碼５Ｗ－
    ９５０９號自小客車汽車牌照，既經原處分機關依法註銷，除依法請領外，自不
    得再懸掛於汽車行駛使用，異議人仍將上開註銷之汽車牌照懸掛行駛使用，是其
    使用註銷牌照行駛之違規行為既可認定，則移送機關即交通部公路總局嘉義區監
    理所台南監理站乃據此引用前開道路交通管理處罰條例第十二條第一項第四款、
    第二項等規定，並參酌違反道路交通管理事件統一裁罰標準表之相關內容，而裁
    處異議人罰鍰新台幣三千六百元，並扣繳牌照，於法核無不當。從而，本件異議
    人之異議經核並無理由，應予駁回。
五、據上論斷，應依道路交通案件處理辦法第十九條，裁定如主文。
中      華      民      國      九十三    年    十一    月    二十三    日
                                臺灣臺南地方法院交通法庭
                                    法  官    洪  榮  家
右正本證明與原本無異。
如不服本裁定應於送達後五日內向本院提出抗告狀（應附繕本）。
        書記官    陳  志  德
中      華      民      國      九十三    年    十一    月    二十三    日
